臺灣高雄地方法院刑事裁定
111年度單聲沒字第120號
聲  請  人  臺灣高雄地方檢察署檢察官
被      告  莊志清


上列聲請人因被告違反商標法案件，聲請宣告沒收（111年度執
聲字第880號），本院裁定如下：
    主  文
扣案如附表編號1至16所示之物均沒收。
其餘聲請駁回。
    理  由
一、聲請意旨略以：被告莊志清違反商標法案件，經檢察官為緩
    起訴處分確定，惟扣案如附表編號1至17所示之物，俱為侵
    害商標權、證明標章權或團體商標之物品或文書，不問屬於
    犯罪行為人與否，均應沒收之，爰依商標法第98條及刑法第
    40條第2項規定，聲請單獨宣告沒收等語。
二、按侵害商標權、證明標章權或團體商標權之物品或文書，不
    問屬於犯罪行為人與否，沒收之。犯罪所得，屬於犯罪行為
    人者，沒收之，商標法第98條、刑法第38條之1第1項前段分
    別定有明文。又按違禁物或專科沒收之物得單獨宣告沒收。
    檢察官依第253條或第253條之1為不起訴或緩起訴之處分者
    ，對刑法第38條第2項、第3項之物及第38條之1第1項、第2 
    項之犯罪所得，得單獨聲請法院宣告沒收，刑法第40條第2
    項、刑事訴訟法第259條之1亦有明定。
三、經查：
㈠、被告前因違反商標法案件，經臺灣高雄地方檢察署檢察官以1
    09年度偵字第21462號為緩起訴處分確定，且期滿未經撤銷
    等情，有上開緩起訴處分書、執行緩起訴處分命令通知書及
    報告書附卷可憑。而本案扣得如附表編號1至15所示之物，
    經鑑定結果俱係仿冒德商阿迪達斯公司、德商彪馬歐洲公開
    有限責任公司、荷蘭商耐克創新有限合夥公司、盧森堡商斐
    樂盧森堡有限公司、日商森克斯股份有限公司商標之物品，
    有貞觀法律事務所出具之鑑定報告書3份、台灣耐基商業有
    限公司出具之產品鑑定書4份、斐樂股份有限公司109年4月2
    3日斐管字第1090421號函1份、圓創品牌股份有限公司出具
    之SAN-X鑑定報告書1份（見警卷第27、39、43至53、59、73
    、87頁）在卷可稽，堪認上開扣案物品確均屬侵害商標權之
    商品，依商標法第98條之規定，不問屬於犯罪行為人與否皆
    應沒收之，自屬專科沒收之物，應依刑法第40條第2項規定
    單獨宣告沒收。是本件聲請人聲請單獨沒收上開扣案物品，
    核屬有據，應予准許。
㈡、另警方基於蒐證目的向被告購買上開仿冒商品所支付之費用
    現金300元（即附表編號16），業經被告自行繳交供警扣案
    ，此據被告於警詢時自承在卷，並有內政部警政署保安警察
    第二總隊刑事警察大隊偵三隊扣押筆錄及扣押物品目錄表（
    見警卷第113至119頁）附卷可憑，此部分核屬其犯罪所得，
    自應依刑法第38條之1第1項前段規定予以沒收之（依刑法第
    38條之3規定意旨，不影響真正權利人得以主張之權利）。
    再者，被告雖與商標權人德商阿迪達斯公司、德商彪馬歐洲
    公開有限責任公司達成和解，且被告亦分別賠償6萬及2萬元
    予上開商標權人公司等情，有刑事陳報狀1紙及和解契約書2
    份在卷可憑（見偵卷第37至41頁），然尚有其他商標權人並
    未與被告和解，以本案扣案仿冒商標商品之數量、認定侵害
    商標權之時間，認諭知沒收扣案之款項，並不會使被告面臨
    重複追償之不利益，並無過苛之虞，同併說明。綜上，本件
    聲請人聲請沒收上開扣押物品，均屬有據，應予准許。
㈢、至聲請意旨認扣案如附表編號17所示之銷貨單3張，亦屬侵害
    商標權之物而併予聲請宣告沒收云云。惟卷內並無鑑定報告
    、照片或其他證據證明其上有何仿冒商標圖樣，難認上開扣
    案報表係屬侵害商標權之物品。且依被告警詢所述，扣案進
    貨單據應僅係用以認定被告違反商標法犯行之證據，並未對
    於其犯本案之罪有任何促成、推進或減少阻礙之效果，顯非
    屬於供犯罪所用之物。從而，聲請人此部分聲請，於法即有
    未合，應予駁回。
據上論斷，應依刑事訴訟法第455條之36第1項前段、第2項、第2
59條之1，裁定如主文。
中　　華　　民　　國　　111 　年　　8 　　月　　9 　　日
　　　　　　　　　刑事第二庭    法　官　吳佳頴
以上正本證明與原本無異。
如不服本裁定，應於收受送達後5 日內向本院提出抗告狀。
中　　華　　民　　國　　111 　年　　8 　　月　　9 　　日
　　　　　　　　　　　　　　　　書記官　李欣妍
附表：
編號 扣案物品名稱 數量 1 仿冒德商阿迪達斯公司ADIDAS商標圖樣之褲子 53件 2 仿冒德商阿迪達斯公司ADIDAS商標圖樣之衣服 4件 3 仿冒德商彪馬歐洲公開有限責任公司PUMA商標圖樣之褲子 8件 4 仿冒荷蘭商耐克創新有限合夥公司NIKE商標圖樣之褲子 28件 5 仿冒荷蘭商耐克創新有限合夥公司NIKE商標圖樣之衣服 8件 6 仿冒盧森堡商斐樂盧森堡有限公司FILA商標圖樣之褲子 15件 7 仿冒盧森堡商斐樂盧森堡有限公司FILA商標圖樣之包包 1件 8 仿冒日商森克斯股份有限公司角落小夥伴商標圖樣之衣服 26件 9 仿冒日商森克斯股份有限公司角落小夥伴商標圖樣之褲子 10件 10 仿冒日商森克斯股份有限公司角落小夥伴商標圖樣之袋子 1件 11 仿冒日商森克斯股份有限公司角落小夥伴商標圖樣之包包 12件 12 仿冒日商森克斯股份有限公司角落小夥伴商標圖樣之餐具袋 1件 13 仿冒日商森克斯股份有限公司角落小夥伴商標圖樣之行李吊牌 4件 14 仿冒日商森克斯股份有限公司角落小夥伴商標圖樣之吊飾 5件 15 仿冒德商彪馬歐洲公開有限責任公司PUMA商標圖樣之衣服 1件(員警蒐證購得) 16 現金(新臺幣) 300元 17 銷貨單 3張